【裁判字號】    97,訴,131
【裁判日期】    970319
【裁判案由】    廢棄物清理法
【裁判全文】
臺灣板橋地方法院刑事判決               97年度訴字第131號
公  訴  人  臺灣板橋地方法院檢察署檢察官
被      告  丙○○
            乙○○
            甲○○
                      號
上列被告等因違反廢棄物清理法案件，經檢察官提起公訴（95年
度偵字第21393 號），本院合議庭以裁定進行簡式審判程序，判
決如下：
    主  文
丙○○共同未依規定領有廢棄物清除、處理許可文件，從事廢棄
物貯存、處理，處有期徒刑壹年肆月；減為有期徒刑捌月。緩刑
貳年。扣案抽水機壹部、無線電對講機貳具均沒收。
乙○○共同未依規定領有廢棄物清除、處理許可文件，從事廢棄
物貯存、處理，處有期徒刑壹年貳月；減為有期徒刑柒月。緩刑
貳年。扣案抽水機壹部、無線電對講機貳具均沒收。
甲○○共同未依規定領有廢棄物清除、處理許可文件，從事廢棄
物貯存、處理，處有期徒刑壹年；減為有期徒刑陸月，如易科罰
金，以新臺幣壹仟元折算壹日。扣案抽水機壹部、無線電對講機
貳具均沒收。
    事  實
一、丙○○於民國95年9 月4 日，與溫文夫（所涉違反廢棄物清
    理法罪嫌，另由檢察官為不起訴處分）簽訂土地整理委託書
    ，約定由丙○○就溫文夫所有坐落臺北縣三峽鎮○○段溪南
    小段91之3 地號土地進行整地工作。詎丙○○於取得上開土
    地之管領權後，明知未依廢棄物清理法之規定領有廢棄物清
    除、處理許可文件，不得從事廢棄物之貯存、處理，亦明知
    其並未依上開規定領有廢棄物清除、處理許可文件，竟自95
    年9 月6 日起，以上開土地作為堆放、處理廢棄物之場所，
    而以每車新臺幣（下同）1,500 元之代價，任由不特定人以
    卡車載送夾雜有保麗龍、帆布、塑膠袋、塑膠繩、垃圾等物
    之一般廢棄物，傾倒於上開土地上露天推放而貯存之；丙○○並陸續於95年9 月8 日、9 日（起訴書均誤載為95年9 月
    7 日），分別以每日薪資3,000 元（起訴書誤載為2,000 元
    ）、2,000 元之代價，先後僱用乙○○、甲○○等2 人，由
    乙○○負責駕駛丙○○所承租之挖土機，在現場進行挖土、
    掩埋等處理前述廢棄物之工作，甲○○則負責以丙○○所提
    供之抽水機1 部，在現場進行抽除因挖土、掩埋廢棄物所產
    生積水之工作，渠等並利用丙○○所提供之無線電對講機作
    為彼此間相互聯繫之工具；丙○○、乙○○、甲○○等3 人
    乃共同基於未依規定領有廢棄物清除、處理許可文件而從事
    廢棄物貯存、處理之犯意聯絡，以前述方式從事廢棄物之貯
    存、處理。嗣於95年9 月10日晚間6 時許，經內政部環保署
    環境督察總隊北區環境督察大隊人員會同警員前往現場稽查
    ，而當場查獲正從事抽水工作之甲○○，並扣得挖土機3 輛
    、抽水機1 部、無線電對講機2 具等物，而循線偵得上情。
二、案經臺北縣政府警察局三峽分局報請臺灣板橋地方法院檢察
    署檢察官偵查起訴。
    理  由
一、上揭事實，業據被告丙○○、乙○○、甲○○等3 人於本院
    審理時均坦白承認，核與證人溫文夫於偵查中所證述之情節
    相符，並有土地整理委託書、土地所有權狀各1 紙、內政部
    環保署環境督察總隊北區環境督察大隊環境稽查工作紀錄1
    份、現場照片數幀等在卷可稽，足認被告3 人上開自白，核
    與事實相符。本件事證明確，被告丙○○、乙○○、甲○○
    等3 人之犯行，均堪以認定。
二、核被告丙○○、乙○○、甲○○等3 人所為，均係犯廢棄物
    清理法第46條第1 項第4 款之未領有廢棄物清除、處理許可
    文件，從事廢棄物貯存、處理罪；此項罪名，觀諸同法第41
    條第1 項之規定，係以經營廢棄物之清除或處理業務為其要
    件，其罪質本即具有反覆實施同一行為之特性，故被告丙○○自95年9 月6 日起、被告乙○○自95年9 月8 日起、被告
    甲○○自95年9 月9 日起，迄渠等於95年9 月10日為警查獲
    之日止，其間多次犯行，均應包括於一個從事廢棄物貯存、
    處理行為之概念中，均僅成立一罪。被告丙○○、乙○○、
    甲○○等3 人上開犯行，彼此間有犯意之聯絡及行為之分擔
    ，渠等並已共同實行犯罪之行為，均為共同正犯。爰審酌被
    告3 人之犯罪動機、目的、手段、渠等犯罪行為對於當地環
    境、國民衛生所生之危害，及被告丙○○於本件犯罪之實行
    ，居於較主要之地位，被告乙○○、甲○○2 人則係受僱於
    被告丙○○，居於較次要之地位，渠等參與犯罪行為之期間
    ，被告丙○○僅為5 日、被告乙○○僅為3 日、被告甲○○
    僅為2 日，兼衡被告3 人犯後於本院審理時均已坦承犯行，
    態度尚稱良好等一切情狀，分別量處如主文所示之刑，以資
    懲儆。又被告3 人犯罪後，中華民國九十六年罪犯減刑條例
    業經總統於96年7 月4 日公布，並自同年月16日起生效施行
    ，核本件被告3 人之犯罪時間，均係在96年4 月24日以前，
    合於該條例所列之減刑要件，爰依該條例第2 條第1 項第3
    款規定，均減其宣告刑二分之一，並就被告甲○○減得之刑
    部分諭知易科罰金之折算標準。末查被告丙○○、乙○○2
    人前均未因故意犯罪而受有期徒刑以上刑之宣告，此有臺灣
    高等法院被告前案紀錄表2 份在卷可按，渠2 人因受貪念所
    惑，一時失慮，致罹刑典，且渠2 人違法行為之期間均非長
    久，犯後亦均深感悔悟，渠等歷此偵審程序之教訓後，當知
    所警惕而無再犯之虞，本院因認對渠2 人所宣告之刑以暫不
    執行為適當，爰均併予宣告緩刑，以啟自新（至被告甲○○
    部分，因其前已因違反廢棄物清理法案件，經臺灣桃園地方
    法院以95年度訴字第1356號判處有期徒刑1 年2 月，緩刑4
    年確定，現仍於緩刑期間內，不符合本案得宣告緩刑之法定
    要件，附予敘明）。扣案抽水機1 部、無線電對講機2 具等
    物，均係被告丙○○所有供被告3 人本件違法貯存、處理廢
    棄物犯行所用之物，此據被告丙○○、甲○○2 人供述明確
    ，依共同正犯責任共通原則，均依刑法第38條第1 項2 款規
    定宣告沒收；至扣案挖土機3 輛，係被告丙○○向他人所承
    租，並非被告3 人所有之物，爰不併予宣告沒收，亦附此敘
    明。
據上論斷，應依刑事訴訟法第273 條之1 第1 項、第299 條第1
項前段，廢棄物清理法第46條第1 項第4 款，刑法第11條前段、
第28條、第41條第1 項前段、第74條第1 項第1 款、第38條第1
項2 款，中華民國九十六年罪犯減刑條例第2 條第1 項第3 款、
第7 條，判決如主文。
本案經檢察官劉仕國到庭執行職務
中    華    民    國    97    年    3     月    19    日
                  刑事第一庭  法  官  劉景宜
以上正本證明與原本無異
如不服本判決應於送達後10日內向本院提出上訴狀
                              書記官  謝秀青
中    華    民    國    97    年    4     月    3     日
附錄本案論罪科刑法條全文：
廢棄物清理法第46條第1 項第4 款
廢棄物清理法第46條
有下列情形之一者，處1年以上5年以下有期徒刑，得併科新臺幣
3百萬元以下罰金：
一、任意棄置有害事業廢棄物。
二、事業負責人或相關人員未依本法規定之方式貯存、清除、處
    理或再利用廢棄物，致污染環境。
三、未經主管機關許可，提供土地回填、堆置廢棄物。
四、未依第 41 條第 1 項規定領有廢棄物清除、處理許可文件，
    從事廢棄物貯存、清除、處理，或未依廢棄物清除、處理許
    可文件內容貯存、清除、處理廢棄物。
五、執行機關之人員委託未取得許可文件之業者，清除、處理一
    般廢棄物者；或明知受託人非法清除、處理而仍委託。
六、公民營廢棄物處理機構負責人或相關人員、或執行機關之人
    員未處理廢棄物，開具虛偽證明。


司法院資訊處製作；財團法人民間司法改革基金會備份。
